【裁判字號】    92,上訴,1549
【裁判日期】    920930
【裁判案由】    違反毒品危害防制條例
【裁判全文】
臺灣高等法院高雄分院刑事判決                  九十二年度上訴字第一五四九號
    上  訴  人  台灣屏東地方法院檢察署檢察官
    被      告  甲○○
右上訴人因被告違反毒品危害防制條例案件，不服臺灣屏東地方法院九十二年度訴字
第三○六號中華民國九十二年七月十六日第一審判決（起訴案號：臺灣屏東地方法院
檢察署九十二年度毒偵字第四七九號），提起上訴（聲請併辦案號：同署九十二年度
毒偵字第一一八○號、第一三六五號），本院判決如左：
      主  文
原判決撤銷。
甲○○連續施用第一級毒品，處有期徒刑捌月，扣案之注射針筒捌支沒收。又連續施
用第二級毒品，處有期徒刑肆月，扣案之安非他命肆小包（毛重參點壹公克）沒收銷
燬，塑膠瓶貳個、吸管參支及玻璃球壹個，均沒收。應執行有期徒刑拾月，扣案之安
非他命肆小包（毛重參點壹公克）沒收銷燬，注射針筒捌支、塑膠瓶貳個、吸管參支
及玻璃球壹個，均沒收。
     事  實
一、甲○○曾於民國（下同）九十年間因施用毒品案件，經台灣屏東地方法院以九十
    年毒偵字第一六九八號裁定送觀察勒戒後，認無繼續施用毒品傾向，由臺灣屏東
    地方法院檢察署檢察官於九十年十月十九日以九十年度毒偵字第一六九八號不起
    訴處分確定。又於九十一年間因施用毒品案件，再經該院以九十一年毒偵字第一
    ○四○號裁定送觀察勒戒後，仍認無繼續施用毒品傾向，由臺灣屏東地方法院檢
    察署檢察官於九十一年九月二十六日以九十一年度毒偵字第九三二號、第一○四
    ○號不起訴處分確定。詎甲○○仍不知悔改，復基於分別基於施用第一級毒品海
    洛因之概括犯意及施用第二級毒品安非他命之概括犯意，先於九十二年三月十七
    日八時許，在其位於屏東縣潮州鎮○○里○○路二二巷八號住處，施用海洛因一
    次，另於同日二十二時許，在上址住處施用安非他命一次，嗣於九十二年三月二
    十日十二時許，經警方甲○○上址住處，查扣其所有之第二級毒品安非他命四小
    包（毛重三點一公克）、供其施用第一級毒品海洛因所用之注射針筒八支及供其
    施用第二級毒品安非他命所用之塑膠瓶二個、吸管三支、玻璃球一個等物（起訴
    書誤為吸食器二組），經警採集其尿液送驗結果尿液呈嗎啡及安非他命陽性反應
    而查獲上情。甲○○又分別承上開施用第一級毒品海洛因及施用第二級毒品安非
    他命之概括犯意，又於九十二年六月二十四日十五時四十分許回溯四日前某時，
    在屏東縣潮州鎮○○路二二八巷八號家中施用第一級毒品海洛因一次，另又於九
    十二年六月二十日上午六、七時許，在屏東縣潮州鎮光春商展場附近拆除房屋工
    地施用第二級毒品安非他命一次，經屏東縣警察局潮州分局通知其於九十二年六
    月二十四日十五時四十分採尿，驗出有嗎啡及安非他命陽性反應而發覺。
二、案經屏東縣警察局潮州分局報告臺灣屏東地方法院檢察署檢察官偵查起訴及聲請
    併案審理。
     理  由
一、右揭事實，業經被告甲○○（下稱被告）於本院審理時坦白承認，而被告於九十
    二年三月二十日、同年六月二十四日經警採尿送驗結果，均呈嗎啡（即海洛因水
    解後之反應）陽性及安非他命陽性反應，有長榮大學確認報告書及屏東縣衛生局
    、台灣檢驗科技股分有限公司檢驗報告各一紙在卷可憑。另扣案之白色晶體四包
    （毛重三點一公克）經警方以毒品檢驗試劑檢驗結果，確為第二級毒品安非他命
    ，亦有毒品初步檢驗報告單一紙在卷可證（見原審卷第五十三頁），此為檢驗機
    關本於專業知識及以科學檢驗方法所得之結論，自可憑信。此外，復有注射針筒
    八支、塑膠瓶二個、吸管三支、玻璃球一個等物扣案可佐，足見被告之自白與事
    實相符可以採信，其施用第一級毒品海洛因及第二級毒品安非他命之事實，應可
    認定。又被告前因施用毒品案件，經台灣屏東地方法院裁定觀察勒戒後，認無繼
    續施用毒品傾向，由臺灣屏東地方法院檢察署檢察官於九十年十月十九日以九十
    年度毒偵字第一六九八號不起訴處分確定；又因施用毒品案件，經該院再裁定送
    觀察勒戒，仍認無繼續施用毒品傾向，由臺灣屏東地方法院檢察署檢察官於九十
    一年九月二十六日以九十一年度毒偵字第九三二號、第一○四○號不起訴處分確
    定等情，有臺灣屏東地方法院檢察署刑案資料查註紀錄表及臺灣高等法院被告全
    國前案紀錄表各一紙在卷可憑。其於前開檢察官不起訴處分後五年內再犯毒品危
    害防制條例第十條之罪，自應依法論科。
二、核被告所為，其施用第一級毒品海洛因之行為，係犯毒品危害防制條例第十條第
    一項之施用第一級毒品之罪；其施用第二級毒品安非他命之行為，係犯同條第二
    項之施用第二級毒品罪。其多次施用第一級毒品之犯行及多次施用第二級毒品之
    犯行，各罪多次犯行，時間緊接，構成要件相同，顯係各基於概括之犯意為之，
    應各依連續犯之規定論以一罪，並各加重其刑。被告施用前多次持有第一級毒品
    海洛因及多次持有第二級毒品安非他命之低度行為，應為其施用之高度行為所吸
    收，不另論罪。被告所犯上開二罪，犯意各別，構成要件不同，應予分論併罰。
    又併案被告施用第一級毒品犯行及第二級毒品犯行部分，各與起訴事實有連續犯
    關係，為裁判上一罪，本院自得一併審理。
三、原審論處被告罪刑，固非無見。惟查，原審未及就檢察官聲請併辦部分予以併案
    審理，尚有未洽，檢察官上訴意旨執此而指摘原判決不當，為有理由，應將原判
    決撤銷改判。審酌被告前經二次觀察勒戒後仍未戒除毒癮，其施用毒品之期間、
    次數，施用毒品僅戕害個人身心健康及犯罪後坦認犯行等一切情狀，分別量處如
    主文所示之刑，並定其應執行刑。扣押在案之安非他命四小包（毛重三點一公克
    ），應依毒品危害防制條例第十八條第一項前段之規定沒收銷燬；另注射針筒八
    支為被告所有，供其施用第一級毒品海洛因所用之物；塑膠瓶二個、吸管三支、
    玻璃球一個等物則為被告所有，供其施用第二級毒品安非他命所用之物，業經被
    告供明在卷，均應依刑法第三十八條第一項第二款宣告沒收。
據上論結，應依刑事訴訟法第三百六十九條第一項前段、第三百六十四條、第二百九
十九條第一項前段，毒品危害防制條例第十條第一項、第二項、第十八條第一項前段
，刑法第十一條、第五十六條、第五十一條第五款、第九款、第三十八條第一項第二
款，判決如主文。
本案經檢察官王登榮到庭執行職務。
中    華    民    國      九十二      年      九      月     三十   日
                              臺灣高等法院高雄分院刑事第一庭
                                  審判長法官  曾永宗
                                        法官  郭玫利
                                        法官  邱永貴
右正本證明與原本無異。
施用第一級毒品部分，如不服本判決應於收受本判決後十日內向本院提出上訴書狀，
其未述上訴理由者，並得於提起上訴後十日內向本院補提理由書狀（均須按他造當
事人之人數附繕本)「切勿逕送上級法院」。
施用第二級毒品部分，不得上訴。
                                      書記官  梁雅華
中    華    民    國      九十二      年      九      月     三十   日
附錄：本判決論罪科刑法條：
毒品危害防制條例第十條
施用第一級毒品者，處六月以上五年以下有期徒刑。
施用第二級毒品者，處三年以下有期徒刑。


司法院資訊處製作；財團法人民間司法改革基金會備份。
